RICARDO SILVA SANTOS

Rua Carlos Roberto, 131. 08450-110 – Lajeado, São Paulo – SP. Fone 11 9 3250-2374 cel.

rss.suporte@gmail.com https://www.linkedin.com/in/desenvolvedor-rss/

Estudante em "TECNOLOGIA EM ANÁLISE E DESENVOLVIMENTO DE SISTEMAS", tenho experiência na área de atendimento, suporte, implementação de sistemas, SLA, troubleshooting, resolução de problemas, regras e documentação. Desejo iniciar uma nova jornada no campo da computação em nuvem (Cloud Computing), para aplicar minhas habilidades e conhecimentos sobre tudo, o que aprendi na EdN. Com o objetivo de contribuir para o sucesso de projetos que utilizam AWS e, impulsionar a transformação digital dessa organização.

EXPERIÊNCIA PROFISSIONAL

LEXMARK INTERNATIONAL DO BRASIL

CARGO: Assistente de Processos – 11.2021 à atualmente

Requisições utilizando sistema Siebel, Portal e ServiceNow.

Tratamento, acompanhamento e encerramento de incidentes usando Go365.

Verificação, atualização e instalação de softwares internos de equipamentos.

Envio de relatórios semanais usando ferramenta Azure.

Manutenção, alteração e exclusão de dados em relatórios gerados Markivision.

HEWLETT-PACKARD DO BRASIL

CARGO: Suporte OnSite - 10.2010 à 12.2020

Leadership de clientes, GM, Volks, Ford, Unilever, MSC entre outros.

Instalação e configuração de software de bilhetagem para impressoras enterprise.

Modelagem/otimização de firmware, conforme necessidade do cliente.

Monitoramento de logs em equipamentos de alta produtividade.

Utilização de ferramentas como FSA, MS CRM, Service Midia Library.

SITEL DO BRASIL

CARGO: Analista de Suporte Pleno – 07.2006 à 09.2010

Utilização de ferramentas - WFM, GCSS, SAW, Net Agent, SR Dash, EDB, ServiceNow, e de consultas em geral.

Tratamento de incidentes com tempo crítico de solução 24x7 4h.

Abertura de chamados via Sistema global, requisição de part number via SAP e regras de troubleshooting.

Conhecimento avançado sobre os equipamentos e firmwares nativos, bugs e correções.

Alteração de código fonte de firmwares .rfu .pjl, para melhor funcionamento de produtos.

CURSOS E CERTIFICADOS

Ka Solution Computação em Nuvem — AWS Discovery Day— 01/2023

Ka Solution Microsoft Azure Fundamentals (AZ-900) — 03/2023

Blue EdTech Desenvolvimento Back End 1000 horas — 07/2022

Ka Solution Microsoft 365 Fundamentals (MS-900) — 01/2023

SENAI Privacidade e Proteção de Dados (LGPD) — 08/20

Unieducar Formação Completa em Scrum — 08/2021

Voitto Introdução ao Agile Scrum — 03/2023

Simplifica Power BI — Excel — 05/2023

Alura Programação ONE — 12/2022

AWS Technical Essentials — 05/2023

AWS QuickSight — 02/2023

HABILIDADES TÉCNICAS

Produtos AWS - Conhecimento e prática em laboratório:

Computação – EC2, Amazon EC2 Auto Scaling, AWS Elastic Beanstalk.

Redes e Entrega de Conteúdo — Amazon VPC, Amazon Route 53, Amazon CloundFront.

Gerenciamento e Governança — Amazon CloudWatch, AWS Auto Scaling, AWS Trusted Advisor, AWS Organizations, AWS CloudFormation, AWS Config e AWS CloudTrail.

Geranciamento de Custos — Calculator, AWS Cost Explorer e AWS Budgets.

Armazenamentos — Amazon S3, Amazon EBS, S3 Glacier e Snow Family.

Segurança, Identidade e Compliance — AWS Identity & Accesss,

Management, AWS WAF, AWS Shield e AWS Artifact.

Banco de Dados — Amazon RDS e Amazon DynamoDB.

Desenvolvimento de Sistemas - Conhecimentos

Linguagem de programação Java e suas principais bibliotecas e frameworks, como Spring. CRUD, MVC, API, IDEs — Ferramentas Eclipse, IntelliJ — Postman, Insomnia.

Desenvolvimento de aplicativos web e tecnologias relacionadas, como HTML, CSS e JavaScript.

Bancos de dados relacionais, como MySQL, Oracle, PostgreSQL e SQL Controle de versionamento usando Git.

Testes automatizados e práticas de desenvolvimento ágil, como Scrum e Kanban.

Boa capacidade de resolução de problemas e análise. Habilidade de trabalhar em equipe e colaborar com outros desenvolvedores.

Forte ética de trabalho, organização e habilidades de gerenciamento de tempo.

Capacidade de aprendizado rápido e adaptabilidade a novas tecnologias.

FORMAÇÃO

AWS – Escola da Nuvem Témino 06/2023 DESENVOLVIMENTO BACK END – Alura Término 12/2023 ANÁLISE E DESENVOLVIMENTO DE SISTEMAS – Unicsul Término 12/2024

LIVROS

Código limpo - Robert Cecil Martin Java como programar — 10ª Edição - Paul J. Deitel & Harvey M. Deitel

ATIVIDADES

Andar de bicicleta, correr, caminhar, ler, estudar e também gosto de muito de assistir filmes.